【裁判字號】    89,易,7
【裁判日期】    890711
【裁判案由】    妨害自由等
【裁判全文】
臺灣新竹地方法院刑事判決                              八十九年度易字第七號
    公  訴  人  臺灣新竹地方法院檢察署檢察官
    被      告  丙○○
右列被告因妨害自由等案件，經檢察官提起公訴（八十八年度偵字第六０八四號），
本院判決如左：
    主  文
丙○○於公務員依法執行職務時，當場侮辱，累犯，處有期徒刑伍月；又連續以加害
生命之事，恐嚇他人致生危害於安全，累犯，處有期徒刑柒月。應執行有期徒刑拾壹
月。
    事  實
一、丙○○前曾因詐欺、妨害自由案件，經本院於民國（下同）八十七年六月三十日
    ，各判處拘役五十日、有期徒刑十月，確定後，入監一併執行於八十八年四月十
    八日執行完畢。竟仍不知悔改，於八十八年五月二十一日凌晨飲酒後，於不能安
    全駕駛動力交通工具之情形下，竟駕駛車號ＡＸ五六００號自用小客車，沿新竹
    市○○路○段往南行駛（此部分業經檢察官另案提起公訴），於同日零時五十分
許，行經新竹市○○路○段十六號前，失控撞及停於路旁之丁○○所有之車號Ｊ
    Ｓ０四九一號自用小客車，適於路旁超商購物之丁○○聞聲外出查看時，丙○○
    竟欲追打丁○○，並尾隨丁○○進入超商內，並在酒後未達精神耗弱之情形下，
    基於恐嚇之概括犯意，在超商內對丁○○恐嚇稱：「你知道我是混那裡的嗎？我
    是竹蓮幫，你不能報警，若是你報警，我馬上叫二十幾個兄弟過來」等語恐嚇丁○○，使丁○○心生畏怖，致生危害於丁○○之安全，丁○○乃返身逃出超商外
    藏身。嗣新竹市警察局第一分局北門派出所主管葉政蔚據報後率同警員張振興、
    乙○○、陳建成、甲○○到場處理時，丙○○另基於侮辱公務員之犯意，於前開
    警員依法執行職務時，當場以「幹你娘」等語，辱罵前開警員。丙○○經警帶回
    北門派出所後，丙○○除接續以「幹你娘」等語辱罵前開警員外，並基於同前恐
    嚇之概括犯意，向前開警員恐嚇稱：「我有好幾把手槍，要把你們弄死，走路小
    心一點，要開車撞死你們」等語，使前開警員心生畏怖，致生危害前開警員之安
    全。
二、案經丁○○訴由新竹市警察局第一分局報告台灣新竹地方法院檢察署檢察官偵查
    起訴。
    理  由
一、訊據被告丙○○固坦承酒後駕車撞及告訴人丁○○所有之前開車輛，並與丁○○
    發生口角之事實，唯矢口否認有何恐嚇及侮辱前開警員之犯行，辯稱其並未恐嚇
    丁○○及前開警員，亦未辱罵前開警員等語。經查，右揭犯罪事實，業據告訴人
    丁○○於警訊中指訴甚詳，並經證人甲○○、乙○○於偵查中及本院審理時證述
    在卷，而被告在北門派出所拷坐於椅子上時，仍不斷以「幹你娘」等語辱罵警員
    ，亦經本院勘驗錄影帶屬實，有勘驗筆錄及審判筆錄在卷可參，另告訴人丁○○
    、證人甲○○、乙○○與被告均無怨隙，應無誣指之可能，是被告空言否認，顯
    係避重就輕之詞，不足採信，事證明確，被告犯行應堪認定。
二、核被告丙○○所為，係犯刑法第三百零五條之恐嚇罪、第一百四十條第一項之侮
    辱公務員罪。被告以一恐嚇行為，同時恐嚇前開警員，為想像競合犯，應依法從
    一重之罪處斷。被告先後二次恐嚇犯行，時間緊接，所犯罪名基本構成要件相同
    ，顯係出於概括犯意反覆為之，為連續犯，應依刑法第五十六條之規定以一罪論
    ，並加重其刑。被告對於前開警員接續辱罵，應為接續行為，併予敘明。被告所
    犯上開二罪，犯意各別，行為互殊，犯罪構成要件不同，應予分論併罰。被告前
    曾因詐欺、妨害自由案件，經本院於民國（下同）八十七年六月三十日，各判處
    拘役五十日、有期徒刑十月，確定後，入監一併執行於八十八年四月十八日執行
    完畢，有臺灣高等法院被告全國前案紀錄表、台灣新竹地方法院檢察署刑案資料
    查註紀錄表在卷可稽，其於有期徒刑執行完畢後，五年以內再犯本件有期徒刑以
    上之罪，為累犯，應依刑法第四十七條規定，就所犯恐嚇危害安全罪部分遞加重
    其刑，並就所犯侮辱公務員罪部分加重其刑。爰審酌被告犯罪動機、手段、為警
    到場處理時，竟對警辱罵並恐嚇，前甫因恐嚇及侮辱警員，經判決在案，有本院
    八十八年度易字第二四號判決在卷可參，其仍不思悔過，再度恐嚇他人並辱罵警
    員，及其犯後態度等一切情狀，分別量處如主文所示之刑，並定其應執行之刑。
據上論斷，應依刑事訴訟法第二百九十九條第一項前段，刑法第五十六條、第三百零
五條、第一百四十條第一項、第五十五條、第四十七條、第五十一條第五款，罰金罰
鍰提高標準條例第一條前段，判決如主文。
本案經檢察官林李嘉到庭執行職務。
中      華      民      國    八十九    年      七      月     十一     日
            臺灣新竹地方法院刑事第二庭
                                    法  官  張  百  見
右正本證明與原本無異。
如不服本判決，應於判決送達後十日內向本院提出上訴狀( 應附繕本 )，上訴於
臺灣高等法院。
                                    書記官  陳  進  楷
中      華      民      國    八十九    年      七      月     十一     日
附錄論罪科刑法條：刑法第三百零五條、第一百四十條第一項。
刑法第三百零五條：
以加害生命、身體、自由、名譽、財產之事，恐嚇他人致生危害於安全者，處二年以
下有期徒刑、拘役或三百元以下罰金。
刑法第一百四十條第一項：
於公務員依法執行職務時，當場侮辱，或對於其依法執行之職務公然侮辱者，處六月
以下有期徒刑、拘役或一百元以下罰金。


司法院資訊處製作；財團法人民間司法改革基金會備份。
